---
title: "Analisis_generico_baza"
output: word_document
---
# Definir directorio de trabajo

Aqui probablemente el codigo te dara problemas, porque queremos definir como directorio de trabajo la carpeta de COPLAS porque los archivos estan ahi. Como este Markdown esta dentro de un Proyecto con su carpeta asociada, R entiende que el directorio es ese (".../Instar/implementaciones/instar_baza/scripts/git_Instar_baza"). Estrictamente hablando deberiamos escribir el codigo de manera que cuando llamemos a un archivo le demos el path apropiado ("...\Instar\calibracion_validacion\fuentes_datos_validacion\COPLAS_PLAGAS"). Pero tambien se puede definir el directorio de manera manual (Session > Set Working Directory > Choose Directory), y asi R si acepta que sea una carpeta distinta a donde esta el proyecto. Por mi las dos opciones valen, la que te sea mas facil :)

He definido el WD de manera manual. 

Definir como directorio la carpeta: Instar>implementaciones>instar_baza>scripts>git_Instar_baza>git_Instar_baza
Para poner esta carpeta he copiado los archivos de los que se alimenta este codigo, que son:
- zona_baza.csv (Datos de COPLAS en Baza)

- cortijuela.csv (Datos de COPLAS en Sierra Nevada)

- instar_bz008 (Datos Instar)

- instar_bz006

- instar_sn020

- instar_sn021

# Cargar paquetes
```{r, include=FALSE}
#install.packages("lubridate")
library(lubridate) # Para las fechas
```

# DATOS INSTAR

## Importar datos INSTAR 

- La tabla de datos se construye en excel y se guarda como .csv
- Se abre con procesador de texto, y se comprueba que la fecha est√° en formato mm-dd-yy
- Se guarda como .txt
 Las columnas que constituyen la tabla son: fecha, huevo, L1, L2, crisalida, radiacion, tmax, tmin, tmed y exergia.


TOMAMOS EL RODAL GR-023-008 (Sierra de Baza) COMO EJEMPLO
```{r}
INSTAR<-read.table("instar_bz008.txt", header=T, sep=",", dec=".")
INSTAR$fecha <-as.Date(INSTAR$fecha, format="%m-%d-%y")
```

## Anadir biociclos al data.frame
```{r, echo=FALSE}
INSTAR$yday <- yday(INSTAR$fecha) # anadimos el dia del anio con el paquete lubridate
INSTAR$year <- year(INSTAR$fecha) # anadimos el anio con el paquete lubridate
INSTAR$biociclo <- NULL
#write.csv(INSTAR, file = "datos_instar_bz008.csv", row.names=FALSE, na="")
```

Aparece dos chunks para este proceso, uno para Baza y otro para Sierra Nevada, ya que tienen fechas de inicio diferentes. 

```{r, echo=FALSE}
#Baza
subset_1993 <- subset(INSTAR, INSTAR$year==1993)
for(i in 1:length(subset_1993$yday)){
  ifelse(subset_1993$yday[i]<=79, 
       subset_1993$biociclo[i] <- 1, subset_1993$biociclo[i] <- 2)
}

subset_1994 <- subset(INSTAR, INSTAR$year==1994)
for(i in 1:length(subset_1994$yday)){
  ifelse(subset_1994$yday[i]<=79, 
       subset_1994$biociclo[i] <- 2, subset_1994$biociclo[i] <- 3)
}

subset_1995 <- subset(INSTAR, INSTAR$year==1995)
for(i in 1:length(subset_1995$yday)){
  ifelse(subset_1995$yday[i]<=79, 
       subset_1995$biociclo[i] <- 3, subset_1995$biociclo[i] <- 4)
}

subset_1996 <- subset(INSTAR, INSTAR$year==1996)
for(i in 1:length(subset_1996$yday)){
  ifelse(subset_1996$yday[i]<=79, 
       subset_1996$biociclo[i] <- 4, subset_1996$biociclo[i] <- 5)
}

subset_1997 <- subset(INSTAR, INSTAR$year==1997)
for(i in 1:length(subset_1997$yday)){
  ifelse(subset_1997$yday[i]<=79, 
       subset_1997$biociclo[i] <- 5, subset_1997$biociclo[i] <- 6)
}

subset_1998 <- subset(INSTAR, INSTAR$year==1998)
for(i in 1:length(subset_1998$yday)){
  ifelse(subset_1998$yday[i]<=79, 
       subset_1998$biociclo[i] <- 6, subset_1998$biociclo[i] <- 7)
}

subset_1999 <- subset(INSTAR, INSTAR$year==1999)
for(i in 1:length(subset_1999$yday)){
  ifelse(subset_1999$yday[i]<=79, 
       subset_1999$biociclo[i] <- 7, subset_1999$biociclo[i] <- 8)
}

subset_2000 <- subset(INSTAR, INSTAR$year==2000)
for(i in 1:length(subset_2000$yday)){
  ifelse(subset_2000$yday[i]<=79, 
       subset_2000$biociclo[i] <- 8, subset_2000$biociclo[i] <- 9)
}

subset_2001 <- subset(INSTAR, INSTAR$year==2001)
for(i in 1:length(subset_2001$yday)){
  ifelse(subset_2001$yday[i]<=79, 
       subset_2001$biociclo[i] <- 9, subset_2001$biociclo[i] <- 10)
}

subset_2002 <- subset(INSTAR, INSTAR$year==2002)
for(i in 1:length(subset_2002$yday)){
  ifelse(subset_2002$yday[i]<=79, 
       subset_2002$biociclo[i] <- 10, subset_2002$biociclo[i] <- 11)
}

subset_2003 <- subset(INSTAR, INSTAR$year==2003)
for(i in 1:length(subset_2003$yday)){
  ifelse(subset_2003$yday[i]<=79, 
       subset_2003$biociclo[i] <- 11, subset_2003$biociclo[i] <- 12)
}

subset_2004 <- subset(INSTAR, INSTAR$year==2004)
for(i in 1:length(subset_2004$yday)){
  ifelse(subset_2004$yday[i]<=79, 
       subset_2004$biociclo[i] <- 12, subset_2004$biociclo[i] <- 13)
}
subset_2005 <- subset(INSTAR, INSTAR$year==2005)
for(i in 1:length(subset_2005$yday)){
  ifelse(subset_2005$yday[i]<=79, 
       subset_2005$biociclo[i] <- 13, subset_2005$biociclo[i] <- 14)
}

subset_2006 <- subset(INSTAR, INSTAR$year==2006)
for(i in 1:length(subset_2006$yday)){
  ifelse(subset_2006$yday[i]<=79, 
       subset_2006$biociclo[i] <- 14, subset_2006$biociclo[i] <- 15)
}

subset_2007 <- subset(INSTAR, INSTAR$year==2007)
for(i in 1:length(subset_2007$yday)){
  ifelse(subset_2007$yday[i]<=79, 
       subset_2007$biociclo[i] <- 15, subset_2007$biociclo[i] <- 16)
}

subset_2008 <- subset(INSTAR, INSTAR$year==2008)
for(i in 1:length(subset_2008$yday)){
  ifelse(subset_2008$yday[i]<=79, 
       subset_2008$biociclo[i] <- 16, subset_2008$biociclo[i] <- 17)
}

subset_2009 <- subset(INSTAR, INSTAR$year==2009)
for(i in 1:length(subset_2009$yday)){
  ifelse(subset_2009$yday[i]<=79, 
       subset_2009$biociclo[i] <- 17, subset_2009$biociclo[i] <- 18)
}

subset_2010 <- subset(INSTAR, INSTAR$year==2010)
for(i in 1:length(subset_2010$yday)){
  ifelse(subset_2010$yday[i]<=79, 
       subset_2010$biociclo[i] <- 18, subset_2010$biociclo[i] <- 19)
}

subset_2011 <- subset(INSTAR, INSTAR$year==2011)
for(i in 1:length(subset_2011$yday)){
  ifelse(subset_2011$yday[i]<=79, 
       subset_2011$biociclo[i] <- 19, subset_2011$biociclo[i] <- 20)
}

subset_2012 <- subset(INSTAR, INSTAR$year==2012)
for(i in 1:length(subset_2012$yday)){
  ifelse(subset_2012$yday[i]<=79, 
       subset_2012$biociclo[i] <- 20, subset_2012$biociclo[i] <- 21)
}

subset_2013 <- subset(INSTAR, INSTAR$year==2013)
for(i in 1:length(subset_2013$yday)){
  ifelse(subset_2013$yday[i]<=79, 
       subset_2013$biociclo[i] <- 21, subset_2013$biociclo[i] <- 22)
}

subset_2014 <- subset(INSTAR, INSTAR$year==2014)
for(i in 1:length(subset_2014$yday)){
  ifelse(subset_2014$yday[i]<=79, 
       subset_2014$biociclo[i] <- 22, subset_2014$biociclo[i] <- 23)
}

INSTAR<- rbind(subset_1994, subset_1995, subset_1996, subset_1997, subset_1998, subset_1999, subset_2000, subset_2001, subset_2002, subset_2003, subset_2004, subset_2005, subset_2006, subset_2007, subset_2008, subset_2009, subset_2010, subset_2011, subset_2012, subset_2013, subset_2014) #Se quitan el primer y ultimo biociclo porque no estan completos

#QUITAR BIOCICLO 2 y 23(incompletos)
INSTAR<-INSTAR[!(INSTAR$biociclo=="2"),]
INSTAR<-INSTAR[!(INSTAR$biociclo=="23"),]

```

## Agregacion INSTAR

Media del vigor y sumas (l1, l2 y l1+l2) por biociclo

```{r, echo=FALSE}
sum_l1<- aggregate(x = INSTAR$L1, by=list(biociclo=INSTAR$biociclo), FUN=sum, na.rm=TRUE)
names(sum_l1)[2] <- "sum_l1"

sum_l2<- aggregate(x = INSTAR$L2, by=list(biociclo=INSTAR$biociclo), FUN=sum, na.rm=TRUE)
names(sum_l2)[2] <- "sum_l2"

larvas<-cbind(sum_l1, sum_l2)
larvas<-larvas[-c(3)]
larvas$sum_l1l2=larvas[,2]+larvas[,3]

sum_huevo<- aggregate(x = INSTAR$huevo, by=list(biociclo=INSTAR$biociclo), FUN=sum, na.rm=TRUE)
names(sum_huevo)[2] <- "sum_huevo"

sum_crisalida<- aggregate(x = INSTAR$crisalida, by=list(biociclo=INSTAR$biociclo), FUN=sum, na.rm=TRUE)
names(sum_crisalida)[2] <- "sum_crisalida"

avg_exergia<-aggregate(INSTAR$exergia, by=list(biociclo=INSTAR$biociclo), FUN=mean, na.rm=TRUE)
names(avg_exergia)[2] <- "avg_exergia"


agreg_INSTAR <- cbind(larvas,avg_exergia, sum_crisalida, sum_huevo)
agreg_INSTAR_biociclo <- agreg_INSTAR[ -c(5, 7, 9) ]

#write.csv(agreg_INSTAR_biociclo,"agreg_INSTAR_bz008_biociclo.csv",row.names=FALSE, na="")
```

# DATOS COPLAS

## Importar datos COPLAS 

```{r}
COPLAS<-read.csv("zona_baza.csv", header=TRUE, sep=",")
names(COPLAS)[1] <- "RODAL"
```

Activar el rodal necesario para el analisis

```{r, echo=FALSE}
#rodal<-subset(COPLAS, RODAL == "GR000006")
rodal<-subset(COPLAS, RODAL == "GR023008")
#rodal<-subset(COPLAS, RODAL == "GR023012")
#rodal<-subset(COPLAS, RODAL == "GR023015")
#rodal<-subset(COPLAS, RODAL == "GR023017")
#rodal<-subset(COPLAS, RODAL == "GR023021")
```

```{r, echo=FALSE}
#Eliminar primer y ultimo anio porque en Instar no teneos datos de ese anio completo. 
rodal<-rodal[-c(1,2, 23),]
```

## Definir biociclo COPLAS 
```{r, echo=FALSE}
rodal$biociclo <- 3:22 #Sierra de Baza
```

##Union de tablas INSTAR y COPLAS
En esta tabla aparecen los datos de Instar agregados, los Ln de sumL1, sumL2 y sumL1+sumL2, el anio y el grado de infestacion de COPLAS. 
```{r, echo=FALSE}
COPLAS_INSTAR<-merge.data.frame(agreg_INSTAR_biociclo, rodal, by.x = "biociclo")
COPLAS_INSTAR<-COPLAS_INSTAR[-c(8)] #Eliminar la columna con el nombre del rodal
```


# VALIDACION EXTERNA

```{r, echo=FALSE}
library(graphics)
library(ggplot2)
```

## Correlacion [L1, L2, L1+L2 vs. COPLAS]

Ya que es dificil explicar que una variable es dependiente de otra. La mejor forma de validar el modelo (con datos reales) es haciendo una correlacion. Con este analisis sabremos si existe relacion o no entre la variable Instar y COPLAS. Sabremos tambien la intensidad de esta relacion y si es significativa.
Como nuestros datos no siguen una distribucion normal, haremos una correlacion con datos no parametricos: 'Spearman'

Funcion en R (pedir a Antonio este codigo) que plotea la relacion entre ellos con un circulo (cuanto mas relacionados, mas grande el circulo) y si es negativa o positiva. Da tambien el p valor de la correlacion. *"Puedo tener fuerte relacion pero el coef no es diferente de 0, a lo mejor con mas datos si."*" 

Deberiamos esperar que haya mas relacion entre coplas y exergia, luego coplas y larvas. Cuando hay relacion negativa es que es inversa. Y como no sabemos quien es x e y, quiere decir que cuando una aumenta, otra disminuye, peor no sabemos quien aumente y quien disminuye. 

```{r, echo=FALSE}
library(corrplot)
```

```{r, echo=FALSE}
#Preparamos una tabla con las variables que se van a correlacionar
tabla_cor<-COPLAS_INSTAR[-c(1, 6, 7, 8)]
#Hacemos la correlacion
correlacion<-cor(tabla_cor, method = "spearman")
#Calculo significancia
cor.mtest <- function(mat, conf.level = 0.95){
  mat <- as.matrix(mat)
    n <- ncol(mat)
    p.mat <- lowCI.mat <- uppCI.mat <- matrix(NA, n, n)
    diag(p.mat) <- 0
    diag(lowCI.mat) <- diag(uppCI.mat) <- 1
    for(i in 1:(n-1)){
        for(j in (i+1):n){
            tmp <- cor.test(mat[,i], mat[,j], conf.level = conf.level)
            p.mat[i,j] <- p.mat[j,i] <- tmp$p.value
            lowCI.mat[i,j] <- lowCI.mat[j,i] <- tmp$conf.int[1]
            uppCI.mat[i,j] <- uppCI.mat[j,i] <- tmp$conf.int[2]
        }
    }
    return(list(p.mat, lowCI.mat, uppCI.mat))
}
res1 <- cor.mtest(tabla_cor,0.95)

#Plot
corrplot(correlacion, p.mat = res1[[1]], sig.level=0.05, method = "number", type = "upper", tl.col = "black", number.cex = 1.5)
```

- La correlacion de exergia y coplas resulta ser menos fiable de los esperado. Posiblemente porque su modelizacion es simple.

- La correlacion frente a COPLAS de L1+L2 y L1 son iguales. Esto quiere decir que L2 no aporta mucho (o nada) cuando se agregan. Esto probablemente sea porque la agregacion de las larvas indica la carga defoliadora en el sistema y al hacer esta agregacion (pobre) se le da la misma capacidad defoliadora a L1 que a L2, cuando en realidad L2 tiene mas. 

# VALIDACION INTERNA

##ACP
Autocorrelation plot. 
Nos ayudara a saber si existen ciclos dentro de toda la serie temporal. 
ESTE ANALISIS SOLO SE HACE CON LOS DATOS DE BAZA

"*Those plots are showing you the correlation of the series with itself, lagged by x time unitscorrelation of the series with itself, lagged by x time units. So imagine taking your time series of length TT, copying it, and deleting the first observation of copy#1 and the last observation of copy#2. Now you have two series of length T for which you calculate a correlation coefficient. This is the value of of the vertical axis at x=1 in your plots. It represents the correlation of the series lagged by one time unit. You go on and do this for all possible time lags xx and this defines the plot*.

*The answer to your question of what is needed to report a pattern is dependent on what pattern you would like to report. But quantitatively speaking, you have exactly what I just described: the correlation coefficient at different lags of the series. You can extract these numerical values by issuing the command  acf(x.ts,100)$acf*.

*In terms of what lag to use, this is again a matter of context. It is often the case that there will be specific lags of interest. Say, for example, you may believe the fish species migrates to and from an area every ~30 days. This may lead you to hypothesize a correlation in the time series at lags of 30. In this case, you would have support for your hypothesis*"

"*The blue lines give the values beyond which the autocorrelations are (statistically) significantly different from zero*" 

Hay que definir el LAG. lag.max= Lo hemos definido como el numero de biociclos.

**CORRELOGRAMAS INSTAR**
```{r, echo=FALSE}
exergia_ts_y<-ts(agreg_INSTAR_biociclo$avg_exergia, frequency = 1, start = c(1994,84), end = c(2014, 79))
exergia_acf_y<-acf(exergia_ts_y, type=c("correlation"), plot=TRUE, lag.max = 19)

L1_ts_y<-ts(agreg_INSTAR_biociclo$sum_l1, frequency = 1, start = c(1994,84), end = c(2014, 79))
L1_acf_y<-acf(L1_ts_y, type=c("correlation"), plot=TRUE, lag.max = 19)

L2_ts_y<-ts(agreg_INSTAR_biociclo$sum_l2, frequency = 1, start = c(1994,84), end = c(2014, 79))
L2_acf_y<-acf(L2_ts_y, type=c("correlation"), plot=TRUE, lag.max = 19)

huevo_ts_y<-ts(agreg_INSTAR_biociclo$sum_huevo, frequency = 1, start = c(1994,84), end = c(2014, 79))
huevo_acf_y<-acf(huevo_ts_y, type=c("correlation"), plot=TRUE, lag.max = 19)

crisalida_ts_y<-ts(agreg_INSTAR_biociclo$sum_crisalida, frequency = 1, start = c(1994,84), end = c(2014, 79))
crisalida_acf_y<-acf(crisalida_ts_y, type=c("correlation"), plot=TRUE, lag.max = 19)
```

El dato de un anio esta significativamente correlacionado positivamente con el anio anterior. Es decir, el dato de la variable X del anio 't' depende del anio 'anterior't-1' de formar que cuanto mas alto el valor de la variable en 't-1', mayor es en 'este't' anio.

En exergia, por ejemplo, los Lags 3, 4, 5 indican correlacion negativa (no significativo). Quiere decir que lo que pase en 't' esta negativamente correlacionado con't-3', cuanto mayor la variable en 't-3', menos sera en 't'. Esto puede indicar densodependencia, es decir, regulacion por densidad. Una pena que no sea significativo...

**CORRELOGRAMA COPLAS**
```{r, echo=FALSE}
#Mirar ACF de COPLAS
coplas_ts<-ts(COPLAS$GRADO.REVISADO, frequency = 1)
coplas_acf<-acf(coplas_ts, type=c("correlation"), plot=TRUE, lag.max = 19)
```

Los Lags 1, 5, 6 y 17 son significativos. ??
La de 5 y 6 podria referirse al ciclo del que hablan en la literatura. 

##Analisis de tendencia
Se eligen indicadores de cada variable para calcular su tendencia.

En las variables huevo, L1, L2 y crisalida:

- Fecha del maximo. *HECHO*

- Fecha del primer dia distinto a cero. *EN PROCESO*

- Fecha del ultimo dia distinto a cero. *EN PROCESO*


En la variable exergia:

- Fecha del maximo.*HECHO*

- Fecha del minimo. *HECHO*

**TENDENCIA EN HUEVOS**

*DIA DE PICO MAXIMO*
```{r, echo=FALSE}
max_huevo <- merge(aggregate(huevo ~ biociclo, data = INSTAR, FUN = max), INSTAR)
max_huevo <- max_huevo[ -c(2:11,13) ] #Quedarme solo con biociclo-dia
names(max_huevo)[2] <- "dia_max_huevo"
tend_huevo<-lm(max_huevo)
summary(tend_huevo)
plot(max_huevo, ylab="Dia con el maximo numero de huevos", las= 1)
abline(tend_huevo)
```

Tendencia negativa pero muy muy cercana a cero en el dia del valos maximo (conforme pasa el tiempo, se adelanta la fecha del pico maximo) con una significancia de 0.06. No es del todo significativo pero casi. Esto podria deberse a los altos valores de los primeros a√±os (biociclo 3 y 4= a√±os 1994 y 1995), que se podrian considerar dentro del periodo 'calentamiento del modelo'. Tal vez, podriamos decir que el modelo en el tiempo se va 'adecuando' a las fechas reales, si es que la fecha real del pico max de huevo es sobre el dia 40 (mediados de febrero). 

*PRIMER DIA*
```{r, echo=FALSE}

```

*ULTIMO DIA*
```{r, echo=FALSE}

```



**TENDENCIA EN L1**

*DIA DE PICO MAXIMO*
```{r, echo=FALSE}
max_l1 <- merge(aggregate(L1 ~ biociclo, data = INSTAR, FUN = max), INSTAR)
names(max_l1)[2] <- "dia_max_L1"
max_l1 <- max_l1[ -c(2:11,13) ] #Quedarme solo con biociclo-dia
tend_l1<-lm(max_l1)
summary(tend_l1)
plot(max_l1, ylab="Dia con el maximo numero de larvas 1", las= 1)
abline(tend_l1)# por que no se genera la linea de tendencia!!!!!!
```

Pasa lo mismo que con el pico max de huevos pero con mayor significancia

*PRIMER DIA*
```{r, echo=FALSE}

```

*ULTIMO DIA*
```{r, echo=FALSE}

```

**TENDENCIA EN L2**

*DIA DE PICO MAXIMO*
```{r, echo=FALSE}
max_l2 <- merge(aggregate(L2 ~ biociclo, data = INSTAR, FUN = max), INSTAR)
names(max_l2)[2] <- "dia_max_L2"
max_l2 <- max_l2[ -c(2:11,13) ] #Quedarme solo con biociclo-dia
tend_l2<-lm(max_l2)
summary(tend_l2)
plot(max_l2, ylab="Dia con el maximo numero de larvas 2", las= 1)
abline(tend_l2)# por que no se genera la linea de tendencia!!!!!!
```

La tendencia que marca es muy cercana a 0, pero esto no es significativo. 

*PRIMER DIA*
```{r, echo=FALSE}

```

*ULTIMO DIA*
```{r, echo=FALSE}

```

**TENDENCIA EN CRISALIDA**

*DIA DE PICO MAXIMO*
```{r, include=FALSE}
max_cris <- merge(aggregate(crisalida ~ biociclo, data = INSTAR, FUN = max), INSTAR)
names(max_cris)[2] <- "dia_max_crisalida"
max_cris <- max_cris[ -c(3:11,13) ] #Quedarme solo con biociclo-dia
#Quitar filas con biociclo duplicado
duplicated(max_cris$biociclo)
max_cris<-max_cris[duplicated(max_cris$biociclo), ]
```

DUDA: Hay varios dias en cada biociclo con el mismo numero de crisalidas. He intentado a quitar duplicados, pero claro, con que dia me quedo?

*PRIMER DIA*
```{r, echo=FALSE}

```

*ULTIMO DIA*
```{r, echo=FALSE}

```

**TENDENCIA EN EXERGIA**

*DIA DLE PICO MAXIMO*
```{r, echo=FALSE}
max_exergia <- merge(aggregate(exergia ~ biociclo, data = INSTAR, FUN = max), INSTAR)
names(max_exergia)[2] <- "dia_max_exergia"
max_exergia <- max_exergia[ -c(2:11,13) ] #Quedarme solo con biociclo-dia
tend_exergia_max<-lm(max_exergia)
summary(tend_exergia_max)
plot(max_exergia, ylab="Dia con la maxima exergia", las= 1)
abline(tend_exergia_max)
```

Tendencia negativa muy cercana a cero, pero sin significancia. Esto tampoco quiere decir que no hay tendencia (slope=0)

*DIA DEL PICO MINIMO*
```{r, echo=FALSE}
min_exergia <- merge(aggregate(exergia ~ biociclo, data = INSTAR, FUN = min), INSTAR)
names(min_exergia)[2] <- "dia_min_exergia"
min_exergia <- min_exergia[ -c(2:11,13) ] #Quedarme solo con biociclo-dia
tend_exergia_min<-lm(min_exergia)
summary(tend_exergia_min)
plot(min_exergia, ylab="Dia con la minima exergia", las= 1)
abline(tend_exergia_min)
```

Tendencia leve negativa y muy significativa. 

Analisis de var fenologicas (paquete 'greenbrown')
```{r}
## B˙squeda del primer y ˙ltimo dato distinto de 0 en cada ciclo - cuando empieza la curva y cuando acaba?

#Queremos una tabla tal que asi:

# "biociclo", "inicio_valor", "inicio_yday"
# 3, ..., ...
# 4, ..., ...
# ...

num_biociclo <- 5
biociclo <- subset(INSTAR_bz2, INSTAR_bz2$biociclo==num_biociclo)

for(i in 1:length(biociclo$l1)){
  if(biociclo$l1[i]==0) next
  else print(biociclo$yday[i]); break}

biociclo_2 <- seq(3,22)
inicio <- NULL

l1_inicio_bio2 <- c(num_biociclo, min(vector, na.rm = T), max(vector, na.rm = T))
```


Intento con el paquete greenbrown
```{r, echo=FALSE}
# Eliminamos los 29 de febrero (anios 1996, 2000, 2004, 2008, 2012) para poder definirlo como serie temporal
INSTAR_sinbis <- INSTAR[-c(979,2440,3901,5362, 6823),] 

# Definimos como ts cada variable por separado
huevo_ts <-ts(INSTAR_sinbis[2], start=c(1994,80), end=c(2014, 79), frequency=365) 
l1_ts <-ts(INSTAR_sinbis[3], start=c(1994,80), end=c(2014, 79), frequency=365) 
l2_ts <-ts(INSTAR[4], start=c(1994,80), end=c(2014, 79), frequency=365) 
crisalida_ts <-ts(INSTAR_sinbis[5], start=c(1994,80), end=c(2014, 79), frequency=365) 
exergia_ts <-ts(INSTAR_sinbis[10], start=c(1994,80), end=c(2014, 79), frequency=365) 


# install.packages("greenbrown", repos="http://R-Forge.R-project.org")
library(greenbrown)

feno_huevos <- Phenology(huevo_ts)
feno_l1 <- Phenology(l1_ts)
feno_l2 <- Phenology(l2_ts)
feno_crisalida <- Phenology(crisalida_ts)
feno_exergia <- Phenology(exergia_ts)
```

```{r}
feno_huevos
feno_l1
feno_l2
feno_crisalida
feno_exergia
```

Que significa cada uno:

 **- sos: start of season**
 **- eos: end of season**
 **- los: length of season**
 **- pop: position of peak value (maximum)**
 **- pot: position of trough value (minimum)**
   - mgs: mean growing season value
   - peak: peak value (maximum)
   - trough: trough value (minimum)
   - msp: mean spring value
   - mau: mean autumn value
   - rsp: rate of spring greenup (not all methods)
   - rau: rate of autumn senescence rates (not all methods)

Los que nos podria resultar interesante para nuetro estudio serian: SOS, EOS, LOS, POP, POT

```{r}
plot(feno_l2, type = c("sos", "eos", "pop", "los", "pot"), add = FALSE, col = "black", add.trend = TRUE, ylab="Dia del anio")
feno_huevos$sos
feno_huevos$eos
feno_huevos$pop
feno_huevos$los
feno_huevos$pot
```

```{r}
library(trend)
tend_huevo<-TrendSeasonalAdjusted(huevo_ts)
summary(tend_huevo)
plot(tend_huevo, ylab="dia del aÒo")
TrendSeasonalAdjusted()
```


# Valor minimo distinto de 0
```{r}
mi_minimo <- function(columna){min(columna[columna>0])}
min_huevos <- merge(aggregate(huevo ~ biociclo, data = INSTAR_bz2, FUN = mi_minimo), INSTAR_bz2)
```
```


<!-- # GRAFICOS -->
<!-- Para plotear los datos de Instar y COPLAS es mejor plotearlos como series temporales. El ts de COPLAs ya se hizo para hacer el ACP. Pero para las variables de Instar hay que hacerlo de nuevo porque para el ACP eran ts agregados por biociclos, y queremos datos diarios. -->

<!-- **CREAR SERIES TEMPORALES** -->
<!-- ```{r} -->
<!-- huevo_ts<-ts(INSTAR$huevo, frequency = 365, start = c(1994,84), end = c(2014, 79)) -->
<!-- L1_ts<-ts(INSTAR$L1, frequency = 365, start = c(1994,84), end = c(2014, 79)) -->
<!-- L2_ts<-ts(INSTAR$L2, frequency = 365, start = c(1994,84), end = c(2014, 79)) -->
<!-- crisalida_ts<-ts(INSTAR$crisalida, frequency = 365, start = c(1994,84), end = c(2014, 79)) -->
<!-- tmax_ts<-ts(INSTAR$tmax, frequency = 365, start = c(1994,84), end = c(2014, 79)) -->
<!-- tmin_ts<-ts(INSTAR$tmin, frequency = 365, start = c(1994,84), end = c(2014, 79)) -->
<!-- tmed_ts<-ts(INSTAR$tmed, frequency = 365, start = c(1994,84), end = c(2014, 79)) -->
<!-- exergia_ts<-ts(INSTAR$exergia, frequency = 365, start = c(1994,84), end = c(2014, 79)) -->
<!-- ``` -->

<!-- **Grafico de variables Instar** -->
<!-- ```{r} -->
<!-- ts.plot(huevo_ts, L1_ts, L2_ts, crisalida_ts, type="l", plot.type=c("multiple")) -->
<!-- par(new=TRUE) -->
<!-- ts.plot(exergia_ts, axis(4, ylim=c(min(exergia_ts),max(exergia_ts)))) -->
<!-- ``` -->
<!-- **Grafico de variables Instar vs. COPLAS** -->

