---
title: "analisis_sin_calentamiento"
author: "Almudena Blanco"
date: "September 15, 2016"
output: word_document
---
# Cargar paquetes
```{r, include=FALSE}
#install.packages("lubridate")
library(lubridate) # Para las fechas
```

# DATOS INSTAR

## Importar datos INSTAR 

- La tabla de datos se construye en excel y se guarda como .csv
- Se abre con procesador de texto, y se comprueba que la fecha esta en formato mm-dd-yy
- Se guarda como .txt
 Las columnas que constituyen la tabla son: fecha, huevo, L1, L2, crisalida, radiacion, tmax, tmin, tmed y exergia.

```{r, echo=FALSE}
INSTAR<-read.table("instar_bz008.txt", header=T, sep=",", dec=".")
INSTAR$fecha <-as.Date(INSTAR$fecha, format="%m-%d-%y")
```

## Anadir biociclos al data.frame
```{r, echo=FALSE}
INSTAR$yday <- yday(INSTAR$fecha) # anadimos el dia del anio con el paquete lubridate
INSTAR$year <- year(INSTAR$fecha) # anadimos el anio con el paquete lubridate
INSTAR$biociclo <- NULL
#write.csv(INSTAR, file = "INSTAR_baza006.csv", row.names=FALSE, na="")
```

Aparece dos chunks para este proceso, uno para Baza y otro para Sierra Nevada, ya que tienen fechas de inicio diferentes. 

```{r, echo=FALSE}
#Baza
subset_1993 <- subset(INSTAR, INSTAR$year==1993)
for(i in 1:length(subset_1993$yday)){
  ifelse(subset_1993$yday[i]<=79, 
       subset_1993$biociclo[i] <- 1, subset_1993$biociclo[i] <- 2)
}

subset_1994 <- subset(INSTAR, INSTAR$year==1994)
for(i in 1:length(subset_1994$yday)){
  ifelse(subset_1994$yday[i]<=79, 
       subset_1994$biociclo[i] <- 2, subset_1994$biociclo[i] <- 3)
}

subset_1995 <- subset(INSTAR, INSTAR$year==1995)
for(i in 1:length(subset_1995$yday)){
  ifelse(subset_1995$yday[i]<=79, 
       subset_1995$biociclo[i] <- 3, subset_1995$biociclo[i] <- 4)
}

subset_1996 <- subset(INSTAR, INSTAR$year==1996)
for(i in 1:length(subset_1996$yday)){
  ifelse(subset_1996$yday[i]<=79, 
       subset_1996$biociclo[i] <- 4, subset_1996$biociclo[i] <- 5)
}

subset_1997 <- subset(INSTAR, INSTAR$year==1997)
for(i in 1:length(subset_1997$yday)){
  ifelse(subset_1997$yday[i]<=79, 
       subset_1997$biociclo[i] <- 5, subset_1997$biociclo[i] <- 6)
}

subset_1998 <- subset(INSTAR, INSTAR$year==1998)
for(i in 1:length(subset_1998$yday)){
  ifelse(subset_1998$yday[i]<=79, 
       subset_1998$biociclo[i] <- 6, subset_1998$biociclo[i] <- 7)
}

subset_1999 <- subset(INSTAR, INSTAR$year==1999)
for(i in 1:length(subset_1999$yday)){
  ifelse(subset_1999$yday[i]<=79, 
       subset_1999$biociclo[i] <- 7, subset_1999$biociclo[i] <- 8)
}

subset_2000 <- subset(INSTAR, INSTAR$year==2000)
for(i in 1:length(subset_2000$yday)){
  ifelse(subset_2000$yday[i]<=79, 
       subset_2000$biociclo[i] <- 8, subset_2000$biociclo[i] <- 9)
}

subset_2001 <- subset(INSTAR, INSTAR$year==2001)
for(i in 1:length(subset_2001$yday)){
  ifelse(subset_2001$yday[i]<=79, 
       subset_2001$biociclo[i] <- 9, subset_2001$biociclo[i] <- 10)
}

subset_2002 <- subset(INSTAR, INSTAR$year==2002)
for(i in 1:length(subset_2002$yday)){
  ifelse(subset_2002$yday[i]<=79, 
       subset_2002$biociclo[i] <- 10, subset_2002$biociclo[i] <- 11)
}

subset_2003 <- subset(INSTAR, INSTAR$year==2003)
for(i in 1:length(subset_2003$yday)){
  ifelse(subset_2003$yday[i]<=79, 
       subset_2003$biociclo[i] <- 11, subset_2003$biociclo[i] <- 12)
}

subset_2004 <- subset(INSTAR, INSTAR$year==2004)
for(i in 1:length(subset_2004$yday)){
  ifelse(subset_2004$yday[i]<=79, 
       subset_2004$biociclo[i] <- 12, subset_2004$biociclo[i] <- 13)
}
subset_2005 <- subset(INSTAR, INSTAR$year==2005)
for(i in 1:length(subset_2005$yday)){
  ifelse(subset_2005$yday[i]<=79, 
       subset_2005$biociclo[i] <- 13, subset_2005$biociclo[i] <- 14)
}

subset_2006 <- subset(INSTAR, INSTAR$year==2006)
for(i in 1:length(subset_2006$yday)){
  ifelse(subset_2006$yday[i]<=79, 
       subset_2006$biociclo[i] <- 14, subset_2006$biociclo[i] <- 15)
}

subset_2007 <- subset(INSTAR, INSTAR$year==2007)
for(i in 1:length(subset_2007$yday)){
  ifelse(subset_2007$yday[i]<=79, 
       subset_2007$biociclo[i] <- 15, subset_2007$biociclo[i] <- 16)
}

subset_2008 <- subset(INSTAR, INSTAR$year==2008)
for(i in 1:length(subset_2008$yday)){
  ifelse(subset_2008$yday[i]<=79, 
       subset_2008$biociclo[i] <- 16, subset_2008$biociclo[i] <- 17)
}

subset_2009 <- subset(INSTAR, INSTAR$year==2009)
for(i in 1:length(subset_2009$yday)){
  ifelse(subset_2009$yday[i]<=79, 
       subset_2009$biociclo[i] <- 17, subset_2009$biociclo[i] <- 18)
}

subset_2010 <- subset(INSTAR, INSTAR$year==2010)
for(i in 1:length(subset_2010$yday)){
  ifelse(subset_2010$yday[i]<=79, 
       subset_2010$biociclo[i] <- 18, subset_2010$biociclo[i] <- 19)
}

subset_2011 <- subset(INSTAR, INSTAR$year==2011)
for(i in 1:length(subset_2011$yday)){
  ifelse(subset_2011$yday[i]<=79, 
       subset_2011$biociclo[i] <- 19, subset_2011$biociclo[i] <- 20)
}

subset_2012 <- subset(INSTAR, INSTAR$year==2012)
for(i in 1:length(subset_2012$yday)){
  ifelse(subset_2012$yday[i]<=79, 
       subset_2012$biociclo[i] <- 20, subset_2012$biociclo[i] <- 21)
}

subset_2013 <- subset(INSTAR, INSTAR$year==2013)
for(i in 1:length(subset_2013$yday)){
  ifelse(subset_2013$yday[i]<=79, 
       subset_2013$biociclo[i] <- 21, subset_2013$biociclo[i] <- 22)
}

subset_2014 <- subset(INSTAR, INSTAR$year==2014)
for(i in 1:length(subset_2014$yday)){
  ifelse(subset_2014$yday[i]<=79, 
       subset_2014$biociclo[i] <- 22, subset_2014$biociclo[i] <- 23)
}

INSTAR<- rbind(subset_1994, subset_1995, subset_1996, subset_1997, subset_1998, subset_1999, subset_2000, subset_2001, subset_2002, subset_2003, subset_2004, subset_2005, subset_2006, subset_2007, subset_2008, subset_2009, subset_2010, subset_2011, subset_2012, subset_2013, subset_2014) #Se quitan el primer y ultimo biociclo porque no estan completos

#QUITAR BIOCICLO 2 y 23(incompletos)
INSTAR<-INSTAR[!(INSTAR$biociclo=="2"),]
INSTAR<-INSTAR[!(INSTAR$biociclo=="23"),]

#write.csv(INSTAR, file="INSTAR_baza008.csv")
```

## Agregacion INSTAR

Media del vigor y sumas (l1, l2 y l1+l2) por biociclo

```{r, echo=FALSE}
sum_l1<- aggregate(x = INSTAR$L1, by=list(biociclo=INSTAR$biociclo), FUN=sum, na.rm=TRUE)
names(sum_l1)[2] <- "sum_l1"

sum_l2<- aggregate(x = INSTAR$L2, by=list(biociclo=INSTAR$biociclo), FUN=sum, na.rm=TRUE)
names(sum_l2)[2] <- "sum_l2"

larvas<-cbind(sum_l1, sum_l2)
larvas<-larvas[-c(3)]
larvas$sum_l1l2=larvas[,2]+larvas[,3]

sum_huevo<- aggregate(x = INSTAR$huevo, by=list(biociclo=INSTAR$biociclo), FUN=sum, na.rm=TRUE)
names(sum_huevo)[2] <- "sum_huevo"

sum_crisalida<- aggregate(x = INSTAR$crisalida, by=list(biociclo=INSTAR$biociclo), FUN=sum, na.rm=TRUE)
names(sum_crisalida)[2] <- "sum_crisalida"

avg_exergia<-aggregate(INSTAR$exergia, by=list(biociclo=INSTAR$biociclo), FUN=mean, na.rm=TRUE)
names(avg_exergia)[2] <- "avg_exergia"


agreg_INSTAR <- cbind(larvas,avg_exergia, sum_crisalida, sum_huevo)
agreg_INSTAR_biociclo <- agreg_INSTAR[ -c(5, 7, 9) ]

#write.csv(agreg_INSTAR_biociclo,"agreg_INSTAR_sn020_biociclo.csv",row.names=FALSE, na="")
```

##Analisis de tendencia Sin calentamiento

```{r}
ind_feno<-read.csv("indicadores_feno_bz008.csv", header = TRUE, sep = ",", dec = ".")
ind_feno<-ind_feno[-c(1:3),]

```

```{r}
library(Kendall)
```

Se eligen indicadores de cada variable para calcular su tendencia.

En las variables huevo, L1, L2 y crisalida:

- Fecha del maximo. 

- Fecha del primer dia distinto a cero. 

- Fecha del ultimo dia distinto a cero. 


En la variable exergia:

- Fecha del maximo.

- Fecha del minimo. 

H0= no ha tendencia. Si p<0.05 entonces si hay tendencia!

**TENDENCIA EN HUEVOS**

*DIA DE PICO MAXIMO*
```{r, echo=FALSE}
max_huevo <- merge(aggregate(huevo ~ biociclo, data = INSTAR, FUN = max), INSTAR)
max_huevo <- max_huevo[ -c(2:11,13) ] #Quedarme solo con biociclo-dia
names(max_huevo)[2] <- "dia_max_huevo"
max_huevo<-max_huevo[-c(14:16),]
tend_max_huevo<-MannKendall(max_huevo$dia_max_huevo)
summary(tend_max_huevo)
plot(max_huevo, ylab="Dia con el maximo numero de huevos", las=1, xlab="Tiempo")
```

*PRIMER DIA*
```{r, echo=FALSE}
tend_ini_huevo<-MannKendall(ind_feno$I_huevo)
summary(tend_ini_huevo)
plot(ind_feno$I_huevo, ylab="Dia del inicio del periodo de presencia de huevos", las=1, xlab="Tiempo")
```

*ULTIMO DIA*
```{r, echo=FALSE}
tend_fin_huevo<-MannKendall(ind_feno$F_huevo)
summary(tend_fin_huevo)
plot(ind_feno$F_huevo, ylab="Dia del final del periodo de presencia de huevos", las=1, xlab="Tiempo")
```

**TENDENCIA EN L1**

*DIA DE PICO MAXIMO*
```{r, echo=FALSE}
max_l1 <- merge(aggregate(L1 ~ biociclo, data = INSTAR, FUN = max), INSTAR, raw.names=FALSE)
max_l1 <- max_l1[ -c(2:11,13) ] #Quedarme solo con biociclo-dia
names(max_l1)[2] <- "dia_max_L1"
max_l1<-max_l1[-c(14:16),]
tend_max_l1<-MannKendall(max_l1$dia_max_L1)
summary(tend_max_l1)
plot(max_l1, ylab="Dia con el maximo numero de larvas 1", las= 1, xlab = "Tiempo")
```


*PRIMER DIA*
```{r, echo=FALSE}
tend_ini_L1<-MannKendall(ind_feno$I_l1)
summary(tend_ini_L1)
plot(ind_feno$I_l1, ylab="Dia del inicio del periodo de presencia de larvas 1", las=1, xlab="Tiempo")
```


*ULTIMO DIA*
```{r, echo=FALSE}
tend_fin_L1<-MannKendall(ind_feno$F_l1)
summary(tend_fin_L1)
plot(ind_feno$F_l1, ylab="Dia del final del periodo de presencia de larvas 1", las=1, xlab="Tiempo")
```


**TENDENCIA EN L2**

*DIA DE PICO MAXIMO*
```{r, echo=FALSE}
max_l2 <- merge(aggregate(L2 ~ biociclo, data = INSTAR, FUN = max), INSTAR)
max_l2 <- max_l2[ -c(2:11,13) ] #Quedarme solo con biociclo-dia
names(max_l2)[2] <- "dia_max_L2"
max_l2<-max_l2[-c(14:16),]
tend_max_l2<-MannKendall(max_l2$dia_max_L2)
summary(tend_max_l2)
plot(max_l2, ylab="Dia con el maximo numero de larvas 2", las= 1, xlab = "Tiempo")
```


*PRIMER DIA*
```{r, echo=FALSE}
tend_ini_L2<-MannKendall(ind_feno$I_l2)
summary(tend_ini_L2)
plot(ind_feno$I_l2, ylab="Dia del inicio del periodo de presencia de larvas 2", las=1, xlab="Tiempo")
```


*ULTIMO DIA*
```{r, echo=FALSE}
tend_fin_L2<-MannKendall(ind_feno$F_l2)
summary(tend_fin_L2)
plot(ind_feno$F_l2, ylab="Dia del final inicio del periodo de presencia de larvas 2", las=1, xlab="Tiempo")
```


**TENDENCIA EN CRISALIDA**

*DIA DE PICO MAXIMO*
```{r, echo=FALSE}
tend_max_crisalida<-MannKendall(ind_feno$max_crisalida)
summary(tend_max_crisalida)
plot(ind_feno$max_crisalida, ylab="Dia con el maximo numero de crisalidas", las=1, xlab="Tiempo")
```


*PRIMER DIA*
```{r, echo=FALSE}
tend_ini_crisalida<-MannKendall(ind_feno$I_crisalida)
summary(tend_ini_crisalida)
plot(ind_feno$I_crisalida, ylab="Dia del inicio del periodo de presencia de crisalidas", las=1, xlab="Tiempo")
```


*ULTIMO DIA*
```{r, echo=FALSE}
tend_fin_crisalida<-MannKendall(ind_feno$F_crisalida)
summary(tend_fin_crisalida)
plot(ind_feno$F_crisalida, ylab="Dia del final del periodo de presencia de crisalidas", las=1, xlab="Tiempo")
```
 

**TENDENCIA EN EXERGIA**

*DIA DLE PICO MAXIMO*
```{r, echo=FALSE}
max_exergia <- merge(aggregate(exergia ~ biociclo, data = INSTAR, FUN = max), INSTAR)
max_exergia <- max_exergia[ -c(2:11,13) ] #Quedarme solo con biociclo-dia
names(max_exergia)[2] <- "dia_max_exergia"
max_exergia<-max_exergia[-c(14:16),]
tend_max_exergia<-MannKendall(max_exergia$dia_max_exergia)
summary(tend_max_exergia)
plot(max_exergia, ylab="Dia con la maxima exergia", las= 1, xlab = "Tiempo")
```

*DIA DEL PICO MINIMO*
```{r, echo=FALSE}
min_exergia <- merge(aggregate(exergia ~ biociclo, data = INSTAR, FUN = min), INSTAR)
min_exergia <- min_exergia[ -c(2:11,13) ] #Quedarme solo con biociclo-dia
names(min_exergia)[2] <- "dia_min_exergia"
min_exergia<-min_exergia[-c(14:16),]
tend_min_exergia<-MannKendall(min_exergia$dia_min_exergia)
summary(tend_min_exergia)
plot(min_exergia, ylab="Dia con la minima exergia", las= 1, xlab = "Tiempo")
```

